臺灣高雄地方法院刑事判決　　　　　　　96年度易字第1087號
公　訴　人　臺灣高雄地方法院檢察署檢察官
被　　　告　己○○
　　　　　　戊○○
　　　　　　乙○○
　　　　　　甲○○
　　　　　　　　　　　之4
前四人共同
選任辯護人　林石猛律師
　　　　　　張宗琦律師
被　　　告　辛○○
選任辯護人　林岡輝律師
　　　　　　鄭瑞崙律師
上列被告因賭博案件，經檢察官提起公訴（95年度偵字第28078
號），本院判決如下：
    主    文
己○○、戊○○共同犯賭博罪，各處罰金新台幣萬元，如易服
勞役，均以新台幣壹仟元折算壹日，均減為罰金新台幣壹萬伍仟
元，如易服勞役，均以新台幣壹仟元折算壹日。扣案如附表編號
一至十六所示之物，均沒收之。
乙○○、甲○○共同犯賭博罪，各處罰金新台幣貳萬陸仟元，如
易服勞役，均以新台幣壹仟元折算壹日，均減為罰金新台幣壹萬
參仟元，如易服勞役，均以新台幣壹仟元折算壹日。扣案如附表
編號一至十六所示之物，均沒收之。
辛○○犯賭博罪，處罰金新台幣貳萬陸仟元，如易服勞役，以新
台幣壹仟元折算壹日，減為罰金新台幣壹萬參仟元，如易服勞役
，以新台幣壹仟元折算壹日。扣案如附表編號二、十、十一、十
七所示之物，均沒收之。
    事    實
一、己○○為設於高雄市前金區○○○路93號之「大群電子遊藝
    場」負責人，自民國95年4 月、8 月起分別以每月薪資1 萬
    8000元至3 萬元不等之代價僱用戊○○、甲○○、乙○○等
    人，於95年9 月間某日起，渠等四人遂基於賭博之犯意聯絡
    ，在上開公眾得出入之遊藝場內，擺設如附表編號1 至4 所
    示之賭博性電子遊戲機台共49台與不特定之賭客賭博財物，
    由己○○指示甲○○、乙○○負責該遊藝場內電玩開分、洗
    分，戊○○則負責兌換現金之工作，其賭博方式係由不特定
    之賭客向己○○所僱用之服務人員以現金新台幣（下同）1
    元兌換10分或1 元兌換5 分等之比例開分後，押注分數與機
    器對賭，如有押中，可得不等倍數之分數，最後視殘存分數
    之多寡而按1 比10或1 比5 之比例先行向服務人員兌換續玩
    卡後，再持該續玩卡向當班櫃台服務人員以積分點數兌換同
    額現金；若賭客把玩後積分歸零，則所下之賭資全歸己○○
    所有，藉此射倖之賭博方式，計算輸贏。嗣於95年10月23日
    晚上10時許，適有辛○○進入店內，並以1 比10之比率，陸
    續以3000元請甲○○、乙○○開分，把玩店內編號43號「超
    級九線」電玩機台賭博，於該日晚上11時10分許，電玩機台
    剩下35000 分時，辛○○向甲○○示意要洗分，甲○○前來
    確認分數並將電玩機台之分數歸零，並交付3500分之遊戲續
    玩卡，又因辛○○押中店內指定特別獎項，故再獲贈700 分
    之遊戲續玩卡後，即持共4200分之遊戲續玩卡至櫃臺處向戊○○換取現金，戊○○乃將賭資4,200 元交至辛○○手上之
    際，為埋伏之員警丙○○當場查獲。警方隨即持本院核發之
    搜索票搜索該店，並扣得如附表所示之物。
二、案經高雄市政府警察局新興分局報告臺灣高雄地方法院檢察
    署檢察官偵查後起訴。
    理    由
壹、證據能力部分：
一、證人即共同被告辛○○於警詢中之陳述有證據能力：
  (一)按被告以外之人（包括證人、鑑定人、告訴人、被害人及共
    同被告等）於檢察事務官、司法警察官或司法警察調查中所
    為之陳述，與審判中不符時，其先前之陳述具有較可信之特
    別情況，且為證明犯罪事實存否所必要者，得為證據，刑事
    訴訟法第159 條之2 定有明文。所謂「前後陳述不符」之要
    件，應就前後階段之陳述進行整體判斷，以決定其間是否具
    有實質性差異，惟無須針對全部陳述作比較，陳述之一部分
    有不符，亦屬之。而所謂「較可信之特別情況」之情形，亦
    應就前後陳述時之各種外部情況進行比較，以資決定何者外
    部情況具有可信性，若陳述係在特別可信之情況所為，則虛
    偽陳述之危險性即不高，雖係審判外陳述，或未經被告反對
    詰問，仍得承認其有證據能力。又所謂外部情況之認定例如
    ：時間之間隔、有意識的迴避、受外力干擾、事後串謀等。
    本院審酌證人辛○○於警詢及本院審理時之陳述略有前後陳
    述不符之情（詳如後述），惟其於警詢時之陳述，係於95年
    10月23日晚上11時15分許，經警方持搜索票前往上址「大群
    電子遊戲場」執行搜索時，並扣得如附表所示之物，嗣經警
    製作筆錄時供出上情及兌換賭資之過程，證人當時記憶自較
    深刻，可立即反應所知，不致因時隔日久而遺忘案情，且其
    係為警當場查獲而即時詢問，依當時之情狀，應較無考量利
    害後，而為誇張或保留陳述之可能，亦較無來自其他被告或
    他人之壓力，而出於虛偽不實之陳述，或事後串謀而故為迴
    護其他被告之機會，反觀證人辛○○於本院96年12月17日到
    庭作證時，則因其他被告同在場，確有可能因此壓力而有迴
    護其他被告，或因己同涉本案而於利害衡量後有避重就輕之
    虞，況被告己○○均供承與證人辛○○間素無嫌隙，而證人
    辛○○於95年10月24日檢察官偵查中，經檢察官告以具結之
    義務、偽證之處罰及得拒絕證言之權利後，仍於具結後為相
    同內容之證述，衡情證人辛○○當無甘冒偽證罪之刑責，而
    設詞誣陷被告己○○等4 人之必要與可能，依此可證人辛○○於警詢中所為之陳述，客觀上應具有較可信之特別情況，
    又證人辛○○亦為同涉本案之人，為證明本件具有隱密性之
    賭博犯罪事實存否所必要，揆諸上開說明，其於警詢中所為
    之陳述，客觀上應具有較可信之特別情況，且亦為證明犯罪
    事實存否所必要，因認證人辛○○於警詢中之陳述自有證據
    能力，而得作為本案之證據。
  (二)被告辛○○嗣於95年11月17日偵查中辯稱：警詢中所言是警
    察寫好了，念給伊聽，問伊是不是這樣子，伊就說是云云（
    見他字偵查卷第41頁），辯護人則具狀辯以：被告辛○○於
    95年10月24日警詢中之自白係警方以不正方法取得，非出於
    被告辛○○之本意，應無證據能力云云，此經本院於96年7
    月30日當庭勘驗警詢錄音帶，並與被告辛○○確認警詢筆錄
    製作之過程，其又供陳：製作筆錄時共有兩位員警，繕打筆
    錄之員警是陸陸續續聽完一段後，整理過後才打的，最後才
    將筆錄列印出來，並要伊逐一確認後簽名，警察在製作筆錄
    前並沒有拿筆錄給伊，警察在打筆錄怎麼有辦法拿筆錄給伊
    ，是之後製作完筆錄，才拿給伊確認，警察問什麼，伊便回
    答，警察並沒有拿一份筆錄給伊，並要伊照著回答等語明確
    （見本院卷第98、99頁），此核與證人即製作筆錄之員警丁○○於本院審理中證述製作筆錄之過程亦大致相符（見本院
    卷第117 至123 頁），顯見被告辛○○及辯護人前揭所辯均
    屬子虛烏有之事，非屬可信。辯護人雖又另辯以：錄音帶錄
    音過程中曾出現3 、4 分鐘之空白，顯見被告辛○○於警詢
    所言係經警察之誘導；勘驗過程並未全程聽聞打字聲，顯然
    是警察事先做好筆錄，被告辛○○事後僅是配合錄音，且警
    察並未對被告為權利告知云云（見本院卷第98頁），然質諸
    證人丁○○於本院審理中證稱：本件筆錄製作時係全程錄音
    ，採一問一答方式，是將問題先打好，由伊訊問，再由紀錄
    人整理後鍵入電腦，不會逐字逐句記載，並有為權利告知，
    未曾誘導被告辛○○，錄音帶中間曾出現3 分50秒沒有聲音
    ，好像是因被告要上廁所，伊等帶被告去等語明確（見本院
    卷第117 至122 頁），核與本院當庭勘驗之結果（見本院卷
    第12 0頁）及證人即同案被告辛○○前開於本院勘驗時之陳
    述相符，是本院自難僅憑辯護人前開片面之詞，逕認被告辛○○之警詢筆錄有何前揭誘導之情，從而，辯護人前開所辯
    殊屬無據，要無可採。
二、證人丙○○於偵查中之證述有證據能力：
  (一)次按刑事訴訟法第159 條之1 第2 項規定：「被告以外之人
    於偵查中向檢察官所為之陳述，除顯有不可信之情況者外，
    得為證據。」然刑事訴訟法，為保障被告之反對詰問權，已
    採納英美之傳聞法則，而被告以外之人於偵查中向檢察官所
    為之陳述，其本質屬傳聞證據，依傳聞法則，原無證據能力
    ，係因立法者以刑事訴訟法規定檢察官代表國家偵查犯罪、
    實施公訴，依法有訊問被告、證人、鑑定人之權，且實務運
    作時，偵查中檢察官向被告以外之人所取得之陳述，原則上
    均能遵守法律規定，不致違法取供，其可信性極高，為兼顧
    理論與實務為由，而例外設定其具備非顯不可信之要件時，
    得為證據（最高法院95年度台上字第3220號判決參照）。又
    參酌大法官釋字第582 號解釋暨理由書認為確保被告對證人
    之詰問權，證人（含其他具證人適格之人）「於審判中」，
    應依人證之法定程序，到場具結陳述，並接受被告之詰問，
    其陳述始得作為認定被告犯罪事實之判斷依據，亦僅明確表
    示「在審判中」，被告對於證人之詰問權，應予保障，並未
    要求檢察官於偵查中訊問證人，亦須賦予被告詰問證人之權
    。蓋偵查中並無對立之當事人，更無交互詰問制度之設計，
    自無所謂保障被告詰問權之問題，要求檢察官於偵查中訊問
    證人時，必須賦予被告詰問之機會，則被告因故未能到場或
    刻意不到場，豈不意味檢察官即須等候被告到場，始能進行
    訊問，果然如此，則偵查機關進行偵查作為，均須被告適時
    之配合，又如何有效蒐集證據、追訴犯罪？
  (二)查證人丙○○於偵查中向檢察官所為至大群電子遊藝場查緝
    賭博情形之陳述，經核與其於本院審理中所作證述係前後一
    致，且已依法於檢察官訊問前具結，可擔保其係據實陳述，
    而被告及其辯護人對於上開證人未曾主張向檢察官所為之陳
    述，有非出於真意或有何違法取供之情形，本院亦查無檢察
    官有以不正方法取證，或有任何其他顯有不可信之情事，況
    嗣經本院於審理中已傳喚證人丙○○到庭作證，已足以保障
    被告對其之對質詰問權，辯護人辯稱：證人丙○○偵查中之
    證述因未經對質程序，應無證據能力云云，容有誤會。是認
    證人丙○○於偵查中向檢察官所為之陳述，應具有證據能力
    ，得為本案之證據。
三、按被告以外之人於審判外之陳述，雖不符刑事訴訟法第159
    條之1 至第159 條之4 之規定，而經當事人於審判程序同意
    作為證據，法院審酌該言詞陳述或書面陳述作成時之情況，
    認為適當者，亦得為證據；當事人、代理人或辯護人於法院
    調查證據時，知有第159 第1 項不得為證據之情形，而未於
    言詞辯論終結前聲明異議者，視為有前項之同意，刑事訴訟
    法第159 條之5 定有明文。本件所援引之以下各項證據（詳
    後述），固有部分屬傳聞證據，然公訴人、被告及其辯護人
    於本院調查證據時，均知有前開第159 第1 項不得為證據之
    情形，且於言詞辯論終結前，均未聲明異議，且本院審酌該
    等證據作成時之狀況，並無違法取證之情事，且無不宜作為
    證據之情形，依前開說明，爰認均有證據能力，合先敘明。
貳、實體部分：
一、訊據被告己○○固坦承有於前揭時間經營「大群電子遊藝場
    」，並僱用戊○○、乙○○、甲○○為員工，從事機台開分
    、洗分工作之事實；被告戊○○、乙○○、甲○○則坦承有
    於前揭時間受僱於己○○，在「大群電子遊藝場」從事開分
    、洗分工作之事實；被告辛○○坦承有於前揭時間，前往大
    群電子遊藝場把完「超級九線」電子遊戲機台之事實，惟均
    矢口否認有賭博犯行，被告辛○○辯稱：伊前往大群電子遊
    藝場是去找友人戊○○，並在那裡把玩電動機具，拿到續玩
    卡後寄放在戊○○那邊，又戊○○當時有交4000元左右給伊
    ，是因之前曾向伊借1 萬元要還伊的，伊與戊○○之前便認
    識，之前借1 萬元是說要繳卡債云云；被告戊○○辯以：辛○○是來找伊，伊將現金4200元交予辛○○，但不是賭資，
    而是私人間之借貸關係云云；被告己○○、乙○○、甲○○
    則均辯稱：店內不能兌換現金，故無賭博犯行云云。惟查：
  (一)「大群電子遊藝場」約自95年9 月間某日起，於不特定之賭
    客來店後，由被告乙○○、甲○○1 元兌換10分或1 元兌換
    5 分等之比例為賭客開分打玩，其賭博方式以押注分數與機
    器對賭，如有押中，可得不等倍數之分數，最後視殘存分數
    之多寡而按1 比10或1 比5 之比例先行向服務人員兌換續玩
    卡後，再持該續玩卡向當班櫃台服務人員以積分點數兌換同
    額現金；若賭客把玩後積分歸零，則所下之賭資全歸己○○
    所有，且經警查獲當天，被告辛○○係向戊○○兌換現金乙
    節，業據證人辛○○迭於警詢、偵查中結證稱：伊在前揭時
    間到「大群電子遊藝場」把玩店內編號43號「超九」機台，
    該機台開分方式是1 比10，伊當天陸續以3000元向被告乙○○、甲○○開分，玩到累計分數剩35000 分時，就向甲○○
    說要洗分，甲○○將分數按壓消除後，交給伊3500分之續玩
    卡，又因為押中該店指定特別獎項，店家另外贈送700 分遊
    戲續玩卡，伊將4200分之續玩卡交給店內員工戊○○，戊○○即在櫃臺交付現金4200元，伊拿在左手時為埋伏警察當場
    查獲；伊約有3 、4 次向店內員工戊○○兌換賭博現金，客
    人進入該店均可任選機台把玩，若不打完時可依機台之分數
    依各該機台之比率向店方兌換現金等語明確（見警卷第2 、
    3 頁、95年度偵字第28078 號卷第11、12頁），核與證人即
    本件查獲員警丙○○於偵查及本院審理中證述：該店之前伊
    已經有查訪過1 個多月，本件案發當天，伊喬裝成客人，於
    晚上8 點多進入大群電子遊藝場，進入後便開始把玩機台，
    當時是一名女性員工幫伊開分，所把玩之機台均在該遊藝場
    之櫃臺附近，至當晚11時10分許，伊便看到一位殘障的先生
    即本案之辛○○，拿積分到櫃臺交給一位男性員工，當時該
    員工便打開抽屜拿現金給辛○○，伊便出示證件當場查緝，
    當時錢是在辛○○手上，金額約4000元；該店伊去探訪了10
    幾次，每次均有把玩機台，且3 次向店內之戊○○兌換現金
    ，最多1 次是8000元，比率每台機台不一樣，伊也是拿積分
    卡給櫃台員工戊○○，然後戊○○便從櫃台抽屜內拿現金給
    伊，且伊知道店內有好幾支監視器；當天伊所把玩之機台距
    離櫃台差不多3 至5 步，辛○○靠近櫃台要將卡交給被告戊○○，伊便打電話給外面埋伏的人，等被告戊○○將錢交給
    辛○○時，就叫外面的人進來，並且上前抓住辛○○的手，
    當時錢還在辛○○的手上，因為辛○○拿拐杖，將錢放入口
    袋的速度比平常人慢；戊○○就坐在櫃台，開個抽屜、拿個
    錢、算一算再拿給辛○○，這整個動作都是連貫的；乙○○
    、甲○○在店內負責開分、洗分，會走來走去，伊是在櫃臺
    兌換代幣等語（見95年度偵字第28078 號卷第69、70頁、本
    院卷第123 至125 頁），及被告戊○○於本院審理中供陳：
    被告辛○○當日之計分卡共有4200分等情（見本院卷第158
    頁），均互核相符，此外，並有卷附高雄市政府警察局督察
    室維新小組查獲賭博電玩現場圖、現場蒐證照片、大群電子
    遊藝場營利事業登記證等附卷可稽（見警卷第23頁、第25至
    31頁），暨賭資4200元、續玩卡、「超級九線」電子遊戲機
    台等物扣案可資佐證，足證證人辛○○、丙○○上開所述應
    非屬憑空捏造之詞。
  (二)被告辛○○、戊○○雖嗣後於本院審理中再以前揭情詞置辯
    ，經本院於審理中進一步質諸被告辛○○、戊○○，被告辛○○供稱：遭警查獲當天有把玩機台，因在等戊○○下班，
    戊○○於95年9 、10月間曾向伊借1 萬元繳貸款，伊去大群
    電子遊藝場3 、4 次，幾乎都是去找戊○○，遭查獲前已認
    識戊○○1 年多，伊當天所獲之計分卡僅有3600分，戊○○
    所交付予伊之4200元是要還伊錢云云；被告戊○○則供述：
    辛○○之計分卡應是4200分，伊欠辛○○1 萬元，當天剛好
    跟櫃臺借4200元要還辛○○，因伊沒有那麼多錢，所以先還
    一部份；且因伊所在場所比較敏感，而辛○○急著走，所以
    伊便先拿錢給辛○○云云（見本院卷第155 至159 頁、第16
    0 至172 頁），惟查，被告辛○○於警詢中業曾言之鑿鑿供
    稱：「（問：你會不會誣賴他們？）不會，我又不認識他們
    。」等語，此經本院當庭勘驗警詢錄音帶無誤（見本院卷第
    96頁），其嗣後始以前揭情詞置辯，顯見其前後供詞南轅北
    轍，辯詞之可信性已殊非無疑，參以被告辛○○持續玩卡向
    被告戊○○兌換現金時，被告戊○○不假思索地即從抽屜內
    拿錢點算後，交付予辛○○，整個動作係連貫，及被告辛○○當天所獲得之續玩卡共為4200分等情，此等各節業經證人
    丙○○前開證述明確，且與被告辛○○於警詢、偵查中之前
    開供述兌換現金之過程較屬相符；反觀倘被告辛○○、戊○○等人嗣後所辯為真，被告戊○○明知其所處場所較為敏感
    ，竟選擇在大群電子遊藝場店內交付借款與辛○○，此顯與
    常情不符，又倘其果有歸還借款之意，豈會之前均不向店內
    借支，以歸還借款，竟令被告辛○○進入店內把玩電玩數小
    時間，均不主動歸還此筆借款，迄至被告辛○○打完機台完
    畢，且持續玩卡至櫃台時，其始交付4200元之現金予辛○○
    以歸還一部份之借款，且交付現金之數額亦恰巧與續玩卡之
    分數相同，足證被告辛○○於前揭時間至大群電子遊藝場之
    意並非向戊○○討還借款，而係意在把玩賭博性電子遊戲機
    台，並向被告戊○○兌換賭資甚明，是應以被告辛○○於警
    詢中之供述及偵查中之證述較屬可信，其與被告戊○○前開
    所辯均屬事後卸責之詞，要無可信。
  (三)此外，再參諸被告己○○於本院審理中供承：於95年2 月6
    日，自張簡妘俐將「大群電子遊藝場」盤過來經營，戊○○
    、乙○○、甲○○均是受伊雇用，故係實際負責人，平常偶
    爾會在店內看報表，伊不在時，便由戊○○打理店內事務等
    語（見本院卷第160 、161 頁），又乙○○、甲○○在店內
    負責開分、洗分，會走來走去，及丙○○、辛○○於本件查
    獲前均曾在店內向戊○○兌換現金多次等情，有證人丙○○
    前開證述、被告辛○○於警詢之供述、偵查中之證詞在卷可
    考，是衡情被告己○○、乙○○、甲○○對於店內得兌換現
    金之賭博犯行自難諉稱毫不知情，足證被告己○○、戊○○
    、乙○○、甲○○對於自95年9 月間某日起，在大群電子遊
    藝場擺設上開賭博性電子遊戲機台與不特定賭客對賭之行為
    均有犯意之聯絡甚明。從而，被告己○○、戊○○、乙○○
    、甲○○、辛○○確有於「大群電子遊藝場」之公眾得出入
    之場所賭博財物，本件事證明確，被告犯行均堪認定，應均
    予依法論科。
二、論罪科刑及沒收：
  (一)按刑法上之賭博罪，係指依偶然之勝負，定財物之得失為要
    件。凡以勝負繫於偶然之事實，並非事前所能預知者，即為
    賭博，並無方法之限制；其所謂財物，係指金錢或其他有經
    濟上價值之有體物而言。而「對向犯」則係指2 個或2 個以
    上之行為者，彼此相互對立之意思經合致而成立之犯罪，如
    賄賂、賭博、重婚等罪均屬之，因行為者各有其目的，各就
    其行為負責，彼此間無所謂犯意之聯絡，當亦無適用刑法第
    28條共同正犯之餘地（參最高法院81年臺非字第233 號判例
    意旨）。依上開說明，數行為人就開設電子遊戲場擺設賭博
    性電玩機台與不特人賭博，有犯意聯絡及行為分擔，得成立
    共同正犯，惟與參與打玩之賭客間，尚不成立共同正犯。又
    學理上所稱「集合犯」之職業性、營業性或收集性等具有重
    複特質之犯罪均屬之，例如經營、從事業務、收集、販賣、
    製造、散布等行為概念者，此即刑事法若干犯罪行為態樣，
    本質上原具有反覆、延續實行之特徵，立法時既予特別歸類
    ，定為犯罪構成要件之行為要素，則行為人基於概括之犯意
    ，在密切接近之一定時、地持續實行之複次行為，倘依社會
    通念，於客觀上認為符合一個反覆、延續性之行為觀念者，
    於刑法評價上，即應僅成立一罪。是核被告己○○、戊○○
    、乙○○、甲○○、辛○○所為，均係犯刑法第266 條第1
    項之普通賭博罪。
  (二)被告己○○、戊○○、乙○○、甲○○就上開賭博犯行間，
    有犯意聯絡及行為分擔，均為共同正犯。又被告己○○等4
    人在「大群電子遊藝場」之公眾得出入場所內擺設扣案如附
    表編號1 至4 所示之賭博性電子遊戲機台，擺設之初即有與
    客人反覆實施賭博行為之犯意，顯係基於一個概括性犯意，
    侵害同一社會法益，且具有場所、時間密接性，足認被告己○○等4 人之行為，應屬具有預定同種類行為將反覆實行之
    集合犯，應包括性地各論以一賭博罪。爰審酌被告己○○等
    4 人均係成年人，不知以合法方式賺取金錢，竟在「大群電
    子遊藝場」內擺設電玩機台從事賭博行為，與賭客辛○○對
    賭，破壞社會善良風氣，所為實有不該，且犯後均否認犯行
    ，被告辛○○前後供述反覆，態度不佳，及本件查扣賭博性
    電子遊戲機具數量甚夥，被告己○○身為「大群電子遊藝場
    」之負責人，被告戊○○在己○○不在店內時負責打理一切
    ，均具有主導該店經營方式之地位，惡性較為重大，而被告
    乙○○、甲○○均為謀生計始受僱於該店，聽命被告己○○
    、戊○○指示參與賭博犯行，犯罪情節自較輕微，惟念及卷
    內事證得證明被告己○○等4 人從事上開賭博期間非長，尚
    未造成重大危害，兼衡被告己○○、乙○○、甲○○、辛○○均無受刑事執行之前科紀錄，素行尚佳，有臺灣高等法院
    被告前案紀錄表各1 份在卷可稽等一切情狀，各量處如主文
    所示之刑，另參酌犯罪情節，及渠等之教育程度、家境、職
    業等情（見警卷調查筆錄受詢問人欄），均諭知易服勞役之
    折算標準以新台幣1 千元折算1 日。又本件被告己○○等5
    人之犯罪時間，均在96年4 月24日以前，均合於中華民國96
    年罪犯減刑條例所定減刑條件，均應依該條例第2 條第1 項
    第3 款規定減其宣告刑二分之一，併均諭知易服勞役之折算
    標準以新台幣1 千元折算1 日，以資懲儆。
  (三)扣案如附表編號2 所示之賭博性電子遊戲機具1 台（含IC板
    ），係當場賭博之器具；附表編號10、11所示之現金、支票
    ，係在籌碼兌換處之財物，此觀諸卷附扣押物品清單即明，
    均依刑法第266 條第2 項規定，不問屬於犯人與否，宣告沒
    收之。再附表編號1 、3 、4 所示之賭博性電子遊戲機具48
    台（均各含IC板），雖無證據證明亦屬本件當場賭博之器具
    ，惟亦屬被告己○○等人預備供本件犯行所用之物，且屬被
    告己○○所有，此有證人丙○○前開證述及被告己○○供詞
    可證，另扣案如附表編號5 至9 號、12至16號所示之物，均
    係供本案被告己○○、戊○○、乙○○、甲○○共同犯罪所
    用之物，且為被告己○○所有，爰均應依刑法第38條第1 項
    第2 款規定及共犯責任共同原則，併予宣告沒收之。至於附
    表編號17所示之賭資，則係被告辛○○所有，且為因本件犯
    罪所得之物，而非在賭檯或籌碼兌換處所扣得之財物，業經
    本院認定如前，是應依刑法第38條第1 項第3 款規定，在被
    告辛○○所宣告之主刑下，諭知沒收，檢察官聲請依刑法第
    266 條第2 項規定予以沒收，容有誤會。
、不另為無罪諭知部分：
一、公訴意旨另以：被告己○○、戊○○、乙○○、甲○○前開
    所為，主觀上均有營利之意圖，客觀上有供給賭博場所或聚
    眾賭博之行為，因認其等亦涉犯刑法第268 條意圖營利供給
    賭博場所或聚眾賭博罪，且被告己○○自95年2 月6 日起，
    被告戊○○、乙○○、甲○○則分別自95年4 月、8 月間受
    雇起，有共同賭博之犯行等語。
二、惟按供給賭博場所或聚眾賭博罪之成立，行為人須有意圖營
    利之犯意始克成立，所謂意圖營利，係指藉以賺取經濟上之
    利益，即俗稱之抽頭而言，苟行為人賭博之目的係經由射倖
    手段圖藉贏得財物，則非此所謂之意圖營利。且聚眾賭博罪
    ，雖不以參加賭博之不特定多數人，必須同時聚集於一處，
    共同從事賭博行為為必要，惟仍須渠等之聚賭行為為被告所
    邀聚，且其狀況已達於不特定多數人可以任意加入、退出者
    為限。經查，「大群電子遊藝場」係以上揭方式與不特定賭
    客相互對賭，已如前述。然其等所擺設之電子遊戲機台，猶
    如個人手足之延伸，藉此方式同時各別與機台上之賭客對賭
    ，被告己○○、戊○○、乙○○、甲○○能否取得賭客押注
    之賭資，乃取決於賭客是否押中之僥倖，輸贏結果猶未可知
    ，且此情形，亦非不特定之賭客可以任意加入或退出，實難
    認已達聚眾之程度。被告己○○等4 人除有上開論罪之與賭
    客對賭行為外，本件既乏其他積極證據，足資證明渠等另有
    抽頭營利之行為，揆諸前揭說明，要不得遽以刑法第268 條
    之罪相繩。至被告辛○○、證人丙○○雖均證述之前曾至大
    群電子遊藝場把玩賭博電玩，且有兌換現金之情，惟查被告
    辛○○於警詢之供述對於在大群電子遊藝場兌換現金之時間
    、金額等節，均未見清楚之供述，佐以證人丙○○之前開證
    述，至多僅能證明被告己○○等4 人於查獲前1 個月即自95
    年9 月間起有為本件與不特定賭客賭博之犯行，又查無其他
    積極證據足資證明被告己○○等4 人在此之前，亦有此等賭
    博犯行，就此部分自應為被告己○○等4 人有利之認定。惟
    觀乎檢察官起訴意旨，當係以被告己○○等4 人以一擺設賭
    博性電玩機台與客人對賭行為，同時觸犯刑法第266 條第1
    項前段普通賭博罪、第268 條加重賭博罪之數罪，其間有刑
    法第55條前段想像競合犯之裁判上一罪關係，且被告己○○
    等4 人擺設電玩機台與客人反覆實施賭博行為，均顯係基於
    一個概括性犯意為之，係屬集合犯，是就前揭公訴意旨部分
    ，爰均不另為無罪之諭知。
據上論斷，應依刑事訴訟法第299 條第1 項前段，刑法第28條、
第266 條第1 項前段、第2 項、第42條第3 項、第38條第1 項第
2 款、第3 款，刑法施行法第1 條之1 ，中華民國96年罪犯減刑
條例第2 條第1 項第3 款、第7 條，判決如主文。
本案經檢察官庚○○到庭執行職務。
中　　華　　民　　國　　96　　年　　12　　月　　31　　日
                刑事第十四庭  審判長法  官  陳玉聰
                                    法  官  莊珮吟
                                    法  官  鄭凱文
以上正本證明與原本無異。
如不服本判決應於收受本判決後10日內向本院提出上訴書狀，並
應敘述具體理由，如未敘述上訴理由者，應於上訴期間屆滿後20
日內補提理由書狀於本院（均須按他造當事人之人數附繕本）「
切勿逕送上級法院」。
中　　華　　民　　國　　97　　年　 　1 　　月　　2 　　日
                                    書記官  林慧芬
附錄本判決論罪之法條：
刑法第266 條第1 項：
在公共場所或公眾得出入之場所賭博財物者，處新臺幣30000 元
以下罰金。但以供人暫時娛樂之物為賭者，不在此限。
附表：
┌──┬───────────────┬─────┬─────┐
│編號│品  名                        │ 數量單位 │扣押處所  │
├──┼───────────────┼─────┼─────┤
│ １ │超級九線（均包含IC板）- 除編號│     36 台│          │
│    │43 號之機台外                 │          │          │
├──┼───────────────┼─────┼─────┤
│ ２ │編號43號超級九線（包含IC板）  │      1 台│          │
├──┼───────────────┼─────┼─────┤
│ ３ │超悟空（包含IC板）            │       7台│          │
├──┼───────────────┼─────┼─────┤
│ ４ │5PK（包含IC板）               │       5台│          │
├──┼───┬───────────┼─────┼─────┤
│ ５ │續玩卡│10000點               │      14張│櫃檯      │
│    │      ├───────────┼─────┤          │
│    │      │5000點                │      10張│          │
│    │      ├───────────┼─────┤          │
│    │      │1000點                │      55張│          │
│    │      ├───────────┼─────┤          │
│    │      │500點                 │      40張│          │
│    │      ├───────────┼─────┤          │
│    │      │100點                 │      38張│          │
├──┼───┴───────────┼─────┼─────┤
│ ６ │早、中、夜班員工打卡單        │       5張│二樓辦公室│
├──┼───────────────┼─────┼─────┤
│ ７ │支出與收入總表（95年10月1日至 │       2張│櫃檯下方之│
│    │10月22日）                    │          │戊○○黑色│
│    │                              │          │皮包內    │
├──┼───────────────┼─────┼─────┤
│ ８ │夜班營業報表（95年10月23日）  │       4張│二樓辦公室│
├──┼───────────────┼─────┼─────┤
│ ９ │各班營業報表（95年10月1日至10 │      68張│二樓辦公室│
│    │月23日）                      │          │          │
├──┼───────────────┼─────┼─────┤
│ １０ │早、中、夜班營業金額（95年10月│   61700元│櫃檯      │
│    │23日）                        │          │          │
├──┼───────────────┼─────┼─────┤
│  │早、中、夜班營業金額支票（95年│       1張│櫃檯      │
│    │10月23日）                    │          │          │
├──┼───────────────┼─────┼─────┤
│  │早、中、夜班員工公休表（95年10│       2張│櫃檯      │
│    │、11月）                      │          │          │
├──┼───────────────┼─────┼─────┤
│  │客人續玩卡寄存登記表（94年11月│     106張│櫃檯下方  │
│    │29日中班至95年9月28日晚班）   │          │          │
├──┼───────────────┼─────┼─────┤
│  │客人續玩卡寄存登記表（95年10月│       1張│櫃檯      │
│    │21日夜班至10月23日晚班）      │          │          │
├──┼───────────────┼─────┼─────┤
│  │會員資料表                    │       1本│櫃檯      │
├──┼───────────────┼─────┼─────┤
│  │代幣                          │   10000粒│櫃檯      │
├──┼───────────────┼─────┼─────┤
│  │賭資                          │    4200元│於賭客鄒貴│
│    │                              │          │基手上扣得│
└──┴───────────────┴─────┴─────┘
